臺灣高等法院臺中分院民事判決　九十一年度上易字第二六一號
　　　上　訴　人　丁○○
　　　　　　　　　丙○○
　　　　　　　　　甲○○○
　　　訴訟代理人　乙○○
　　　被　上訴人　戊○○○
右當事人間請求侵權行為損害賠償事件，上訴人對於中華民國九十一年六月十四日臺
灣彰化地方法院九十年度訴字第八五八號第一審判決提起上訴，本院判決如左：
    主    文
上訴駁回。
第二審訴訟費用由上訴人連帶負擔。
    事    實
甲、上訴人方面：
一、聲明：求為判決：
（一）原判決關於上訴人敗訴部分廢棄。
（二）被上訴人在第一審之訴及假執行之聲請均駁回。
二、陳述：除與原判決所載相同部分予以引用外，補述略稱：
（一）「刑事訴訟所調查之證據，及刑事訴訟判決所認定之事實，非當然有拘束民事
      訴訟判決之效力」，最高法院三十八年穗上字第八七號著有判例，上訴人於原
      審業已提出主張，請原審法院重為調查，但原判決竟然置之不理，仍然引用刑
      事判決而認定上訴人有侵權行為之事實，其判決自有違背法令，應無以維持。
      上訴人確無毆打被上訴人之事實，該刑事判決認定之事實並非正確。
（二）退萬步而言，設若鈞院仍為不利於上訴人之認定，則原判決關於賠償金額之斟
      酌，亦有未妥，詳述如下：
  １、被上訴人自行跌倒致左側橈骨骨折及左臀部皮下瘀血，並非如何重大傷害，亦
      無不能行動或必須住院觀察治療之程度，自無住院必要，因此其住院費用並非
      必要費用，應不得請求賠償，原審不察，判決應予賠償，應屬不當。
  ２、被上訴人之傷害，詳如前述，並無必須專人整天看護之必要，至為灼然，自不
      得請求看護費用。且被上訴人以其夫為看護人，並無支付看護費，既無支出，
      自無損害可言，其請求看護費自非有理由。原判決以親情看護所付出勞力，並
      非不能評價為金錢，而判命上訴人應賠償其看護費一萬元，其立論顯有未當，
      應無以維持。
  ３、減少勞動能力部分，原判決認定被上訴人受傷前在正名香鋪工作，每日工資五
      百元，並有勞工保險可證等。惟正名香鋪之負責人係其女兒，顯然串通偽造，
      上訴人曾請求原審向稅捐機關調查被上訴人民國（下同）八十九年度之綜合所
      得稅申報資料，以明真偽，但竟不為調查，顯然未盡調查之能事。至於被上訴
      人參加其勞保，不能採為確有在該香鋪工作之證據，因為社會上許多虛偽投保
      情事，資方藉為虛報工資支出，而投保人則白享勞保利益，原審不察，以被上
      訴人在該香鋪投有勞保，而認確有在該香鋪工作，誠有未當。次查：被上訴人
      縱有在該香鋪工作過，亦非天天有工作。
  ４、被上訴人所受傷情僅左手腕骨折與臀部皮下瘀血，原審判命上訴人賠償被上訴
      人精神慰藉金十五萬元，顯然過高。
（三）刑事庭在判決有下列錯誤：大竹派出所警員許頓欽只是一位公證人，僅能證明
      兩造有將有關雙方之債務糾紛透過向神明發誓的方法以資解決；被上訴人之夫
      鄭德壽在刑事庭亦表示伊係接到電話，才到彰化市○○路○段六十六號把被上
      訴人帶去醫院；八十六年的還錢收據上面所寫的，不准被上訴人再踏入屋內是
      因為當初被上訴人的兒子和一群小混混到家裡恐嚇，為了保護我們三個小孩子
      才寫的，到了刑事庭卻變成我們的行兇動機。整個傷害案沒有行兇動機，只有
      被上訴人的驗傷單和從報案到檢察庭、一審、二審前後反覆不一的說詞，刑事
      庭卻判我們有罪，顯有未當。又高家放置祖先牌位的公廳位於彰化市○○路○
      段五十八巷裡面，大型貨車都可以自由進出該巷道，被上訴人卻在庭上說經由
      上訴人的家（彰化市○○路○段六十六號）穿過的途徑比較近，否則要繞一大
      圈，根本不合乎情理。庭上所傳之證人鄭玫青係被上訴人之雇主，亦係被上訴
      人之女兒，卻對其母親被上訴人的身體健康情形不了解，只對每月給予一萬餘
      元的薪資的部分比較了解，卻在勞保投保薪資上以少報多，更可以證明只是假
      投保以享用勞保的各項資源。
乙、被上訴人方面：
一、聲明：求為判決：駁回上訴。
二、陳述：除與原判決所載相同部分予以引用外，補述略稱：
（一）上訴人等之上訴顯無理由：
  １、上訴人等所涉犯之傷害案件，業經臺灣高等法院台中分院九十年上易字第二０
      二六號判決有罪確定在案，足認上訴人等確有傷害之犯行，不容上訴人狡辯。
  ２、被上訴人受上訴人等之傷害，因而受傷，除有診斷書可証外，復有彰化縣警察
      局彰化分局大竹派出所警員許頓欽，上訴人之夫鄭德壽等證詞可按，益證被上
      訴人確有遭上訴人等之毆打。上訴人雖一再抗辯不服刑事判決所認定之事實，
      惟卻未能提出有力之證據證明渠等未有傷害之犯行，上訴人等此項主張，實不
      足採。
（二）就損害賠償數額方面：
  １、醫療費用部分：被上訴人依診斷書所載：證人等所證述確有受到傷害，亦有信
      生醫院出具之住院及治療收據，且該住院治療，係經專業醫師之囑咐，非上訴
      人所稱之無此必要云云，上訴人此部分之抗辯，不足為採。
  ２、看護費用部分：被上訴人受傷，由夫鄭德壽看護照料，雖係出於親情，但親情
      看護所付出勞力，自不能加惠於加害人，比照僱用職業護士看護，請求賠償，
      非無不當。
  ３、減少勞動能力部分：被上訴人受傷前，於正名香鋪擔任加工包裝工作，每日工
      資五百元，每月薪資均逾一萬元，有提出之會員證、勞工保險人年資資料可証
      ，原判決依勞工保險條例殘廢等級暨醫師函覆所示，判處賠償，應為有理。
  ４、精神慰撫金部分：被上訴人分別為上訴人之胞姐及長輩，平日對上訴人等照料
      有加，經常資助借款，上訴人等不知感恩，反對其長輩毆打，造成傷害，被上
      訴人身心所受打擊甚鉅。又上訴人辯稱伊開五金行，每日收入不到三百元及打
      零工收入不固定等情，均係胡言，依上訴人等之不動產公告地價以觀，即已達
      數千萬之鉅，其非但經營五金行，尚兼差電子花車，收入頗豐，原判決僅判處
      賠償十五萬元已嫌過少，被上訴人念及姊弟之情，不予計較，遂未提上訴，上
      訴人竟不知悔過，復提上訴，拒絕給付，居心不良。
丙、本院依職權向彰化信生醫院函詢被上訴人是否非僱用看護無法自己處理日常生活
    起居事宜及其須僱用看護之天數。向臺灣彰化地方法院檢察署調閱八十九年偵字
    第八四七七號、台灣彰化地方法院九十年易字第二七四號、本院九十年上易字第
    二０二六號丁○○等傷害案件刑事卷宗。
    理    由
一、被上訴人起訴主張：上訴人丁○○、甲○○○為夫妻關係，被上訴人係上訴人丁
    ○○之胞姊，雙方因債務發生糾紛，央請彰化縣警察局彰化分局大竹派出所警員
    處理，經協調後，雙方同意至寺廟發誓，民國（以下同）八十九年九月九日上午
    八時許，上訴人丁○○、甲○○○與其子即上訴人丙○○暨被上訴人會同上述派
    出所警員許頓欽共同至右揭派出所附近不詳名稱之寺廟，就債務問題發誓後返回
    該派出所，於同日上午九時許，各自返家，同日上午九時十分許，被上訴人經由
    上訴人丁○○、甲○○○、丙○○住處即彰化縣彰化市○○路○段六十六號屋前
    ，欲前往兩造放置祖先牌位之公廳祭拜祖先，不慎跌倒在地，上訴人丁○○、甲
    ○○○、丙○○三人共同基於傷害之犯意聯絡，均以腳踹踢被上訴人，致被上訴
    人受有左側橈骨骨折及左臀部皮下瘀血二×二公分等傷害，被上訴人受傷至醫院
    醫治，支出醫藥費五萬六千四百八十九元、看護費三十六萬元、減少勞動能力損
    失九萬元，精神上感受痛苦，受有非財產上損害一百九十四萬九千七百四十八元
　　，合計受損害金額為二百四十五萬六千二百三十七元，爰本於侵權行為損害賠償
　　之法律關係，求為判命上訴人連帶給付被上訴人二百四十五萬六千二百三十七元
　　，及自起訴狀繕本送達之翌日起至清償日止，按週年利率百分之五計算之利息，
　　並宣告附條件假執行之判決（原審判命上訴人應連帶給付被上訴人十七萬四千一
　　百三十三元及遲延利息，駁回被上訴人其餘之請求，未據被上訴人聲明不服）。
二、上訴人則以：彼等均無於前述時地毆打或以腳踹踢被上訴人，刑事判決之認定有
　　誤。退步言之，若認上訴人應負賠償責任，惟被上訴人傷勢輕微，無住院必要，
　　不得請求醫藥費賠償，亦無聘僱看護必要，不得請求看護費，被上訴人未受其女
　　兒僱用，沒有勞動能力損失問題，又原審判命給付之精神慰藉金金額過高等語，
　　資為抗辯。
三、被上訴人主張：上訴人丁○○、甲○○○為夫妻關係，被上訴人係上訴人丁○○
    之胞姊，雙方因債務發生糾紛，央請彰化縣警察局彰化分局大竹派出所警員處理
    ，經協調後，雙方同意至寺廟發誓，八十九年九月九日上午八時許，上訴人丁○
    ○、甲○○○與其子即上訴人丙○○暨被上訴人會同上述派出所警員許頓欽共同
    至右揭派出所附近不詳名稱之寺廟，就債務問題發誓後返回該派出所，於同日上
    午九時許，各自返家，同日上午九時十分許，被上訴人經由上訴人丁○○、甲○
    ○○、丙○○住處即彰化縣彰化市○○路○段六十六號屋前，欲前往兩造放置祖
    先牌位之公廳祭拜祖先，不慎跌倒在地，上訴人丁○○、甲○○○、丙○○三人
    共同基於傷害之犯意聯絡，均以腳踹踢被上訴人，致被上訴人受有左側橈骨骨折
    及左臀部皮下瘀血二×二公分等傷情，業據被上訴人提出信生醫院驗傷診斷書一
    件附於刑事卷為證（見調閱之八十九年偵字第八四七七號丁○○等傷害案件卷宗
    第七頁），依信生醫院病歷資料所載，被上訴人係於八十九年九月九日上午十時
    二十五分至該院門診手術（見原審卷第五十五至五十九頁），核其就醫時間與被
    上訴人主張者相符。再查：上訴人丁○○係被上訴人之胞弟，曾向被上訴人借貸
    金錢，八十八年六月一日還清借款，被上訴人書立收據，證明上訴人丁○○所欠
    款項已全部還清，並於收據上註明：「從今以後（雙方）斷絕往來，無親戚關係
    ，以後（被上訴人）不准再踏入（上訴人丁○○）屋內壹步」等語，有上訴人丁
    ○○於上述刑事案件偵查中所提之收據影本一張附於上述偵查卷第二十四頁可稽
    。又兩造因上述借款糾紛，曾央請彰化縣警察局彰化分局大竹派出所警員處理，
    經協調後，雙方同意至寺廟發誓，八十九年九月九日上午八時許，上訴人丁○○
    、甲○○○與其子即上訴人丙○○暨被上訴人會同上述派出所警員許頓欽共同至
    右揭派出所附近不詳名稱之寺廟，就債務問題發誓後返回該派出所，於同日上午
    九時許，各自返家等情，業據證人即警員許頓欽於丁○○傷害案件審理中證述明
    確（見調閱之彰化地方法院九十年易字第二七四號案卷第四十五頁）。嗣當日早
    上被上訴人即受傷就醫，有信生醫院函在卷可憑；而被上訴人受傷後係於被上訴
    人住處隔壁之張金山牙醫診所借打電話回家向其夫求援，由其夫鄭德壽前往被上
    訴人受傷之地點，將被上訴人送醫，此情亦據證人鄭德壽陳述明確（見同卷第二
    十六頁）；再參以：上訴人丁○○清償其所欠被上訴人之債務後，出具收據，載
    明從八十八年六月一日起，與被上訴人斷絕往來，無親戚關係，以後不准被上訴
    人再踏入上訴人丁○○之屋內一步等語（詳見前述），足認被上訴人指稱伊係於
    前述時地為上訴人等人以腳踹傷，尚屬可採。雖證人張金山證稱：伊對此事無印
    象，其經營之牙科診所內之電話，時常有人借打等語（見同卷第四十四頁），此
    證言固難資為不利上訴人之證據，惟被上訴人若無借用張金山開設之牙科診所之
    電話打回家向其夫求救，則其夫鄭德壽豈有可能就其妻即被上訴人打電話回家求
    救之經過為上述具體之陳述？由此更足證明被上訴人所述為可信。至上訴人丁○
    ○所舉證人楊施罔雖於原審證稱：上訴人丁○○曾於八十九年九月九日上午九時
    十分有應邀至其神壇幫忙，因為隔些天神壇太子爺要出遊云云（見同卷第六十四
    頁），但證人楊施罔對於太子爺出遊之時間，竟答稱記不得；並陳稱上訴人丁○
    ○並無告知與被上訴人上述糾紛之事。惟八十九年九月九日既非特別日子，又無
    何特別事故發生，對證人楊施罔而言，依常情自對太子爺之出遊時間較有記憶，
    乃證人楊施罔竟陳稱不知悉太子爺之出遊時間，其證詞顯違常情，自非可採。足
    見被上訴人主張伊於前述時地，為上訴人三人以腳踹傷，自屬有據。又上訴人丁
    ○○、甲○○○、丙○○三人因上開行為所犯傷害罪，業經原審法院九十年度易
    字第二七四號刑事判決，分別判處有期徒刑三月及拘役三十日，嗣經本院以九十
    年度上易字第二０二六號刑事判決駁回上訴確定在案，此經本院依職權調閱上開
    刑事案件卷宗查明屬實，更足佐證被上訴人之主張為真實。
四、按數人共同不法侵害他人之權利者，連帶負賠償責任；又不法侵害他人之身體或
    健康者，對於被害人因此喪失或減少勞動能力或增加生活上之需要時，應負損害
    賠償責任；不法侵害他人之身體、健康者，被害人雖非財產上之損害，亦得請求
    賠償相當之金額，民法第一百八十五條第一項前段、第一百九十三條第一項及第
    一百九十五條第一項前段定有明文。本件被上訴人因上訴人三人共同之傷害行為
    ，致受有左側橈骨骨折及左臀部皮下瘀血之傷害，已如前述，是被上訴人依前揭
    規定，請求上訴人三人負連帶賠償責任，自屬有據。茲就被上訴人之請求，分別
    審酌如下：
（一）醫療費用部分：被上訴人主張伊受傷後至彰化信生醫院、秀傳醫院、基督教醫
      院就醫，支出醫藥費五萬六千四百八十九元，固據提出信生醫院收據一紙、基
      督教醫院收據五十四紙、秀傳醫院收據四紙為證（見原審卷第一四０頁至第一
      七０頁）。被上訴人於八十九年九月九日因上開傷害至信生醫院住院手術且以
      鋼釘固定骨折處，至八十九年九月十三日出院，並門診繼續追縱治療至八十九
      年十一月七日之事實，此有信生醫院九十一年二月十八日九十一信生醫字第０
      三號函可憑（見原審卷第五五頁），堪認被上訴人確因上開傷害於信生醫院住
      院手術及追治療支出醫療費用，然其中診斷書費五十元部分，非醫療之必要
      費用應予扣除（最高法院六十六年六月十一日民庭庭推總會決議參照）外，其
      餘部分五千六百七十三元均屬必要之醫療費用。上訴人辯稱被上訴人傷勢輕微
      ，不需住院，不得請求賠償醫藥費云云。惟被上訴人所受傷勢為左側橈骨骨折
      、左臀部皮下瘀血，經醫師診斷後住院手術，有病歷可據，顯見有住院手術必
      要，上訴人所辯，顯屬無據。又被上訴人雖另主張其因傷害分別至秀傳醫院醫
      治支出三千九百八十元、至基督教醫院醫療支出四萬六千四百八十九元，惟依
      秀傳醫院於九十一年三月二十八日九十一明秀醫字第九一０三六四號函覆：「
      病患戊○○○女士於民國九十年一月間因暫時性腦缺氧，糖尿病、高血壓、高
      血脂症住院治療，非來函所示傷害之發併」（見原審卷第一二０頁），以及基
      督教醫院於九十一年三月二十九日九十一彰基病歷字第九一０三０七八號函覆
      ：「病患戊○○○自民國九十年十一月十八日至九十一年二月七日此期間內於
      本院三度住院，病因為腎衰竭併發肺水腫，心臟冠狀動脈疾病、糖尿病以及高
      血壓，與附件所示傷害無關」等語（見原審卷第一二三頁），堪認被上訴人所
      提秀傳醫院及基督教醫院之支出收據，與本件傷害無關，其支出之款項，並非
      本件受傷醫療之必要費用，是關於醫藥費用部分，被上訴人得請求賠償之醫藥
      費損害金額為五千六百七十三元。
（二）看護費用部分：按民法第一百九十三條規定：「不法侵害他人之身體或健康者
      ，對於被害人因此‧‧‧增加生活上之需要時，應負損害賠償責任」。被上訴
      人主張因受傷行動不便，均由其夫鄭德壽看護照料，自八十九年九月九日受傷
      之日起，至九十年三月八日止，合計一百八十日，依醫院一般看護每日二千元
      計算，合計為三十六萬元等語。本院向彰化信生醫院函查被上訴人受傷情形是
      否有僱用看護之必要，經該院以九十一年八月十二日（九十一）信生醫字第０
      二十號函覆稱：「患者曾於八十九年九月九日因左側橈骨骨折，於本院開刀手
      術復位骨折處，且以鋼釘及外固定器固定，於九月十三日出院。出院後門診追
      蹤治療至八十九年十月十六日拔除外固定器，此期間因外固定器固定左側腕關
      節處，故左手腕關節及掌指關節不能活動，生活需人幫忙及照料」等語（見本
      院卷第二八頁）。經查，被上訴人係受有左側橈骨骨折及左臀部皮下瘀血之傷
      害，並自八十九年九月九日住院手術至八十九年九月十三日出院，審酌被上訴
      人所受傷害情形，除住院五日之期間因手術後亟需休養，生活起居須依賴他人
      照料看護，應予准許外，於出院後，雖左手骨折致日常生活稍有不便，惟應無
      依賴他人看護之必要。上訴人辯稱被上訴人病情輕微，不需聘僱看護云云，並
      非有據。又上訴人另辯稱特別看護是被上訴人之夫，其係基於夫妻關係予以協
      助，實無支付費用甚明，既無支出自無損害等語。惟按親屬或配偶受傷，而由
      親屬或配偶代為照顧被害人之起居，固係出於親情，但親情看護所付出勞力，
      並非不能評價為金錢，只因兩者身分密切而免除支付義務，此種親屬基於身分
      關係之恩惠，自不能加惠於加害人，故應衡量及比照僱用職業護士看護情形，
      認被害人受有相當於看護費用之損害，得向加害人請求賠償。是被上訴人雖係
      由其丈夫看護，仍非不得向上訴人請求賠償，且其主張每日以二千元計算，亦
      與目前醫院看護收費標準相當，應為可採。是被上訴人所需他人幫忙照顧處理
      日常生活起居之日數為五日，每日以二千元計算，被上訴人得請求之看護費用
      為一萬元（2000×5=10000）。
（三）勞動能力損失部分：按民法第一百九十三條規定：「不法侵害他人之身體或健
      康者，對於被害人因此‧‧‧減少勞動能力時，應負損害賠償責任」。被上訴
      人主張伊於受傷前係於正名香舖擔任加工包裝工作，每日工資為五百元，每月
      薪資均逾一萬元，並提出會員證影本一紙、勞工保險被保險人年資資料一紙、
      證明一紙為證（見原審九十年附民字第九二號卷第一三頁至第一五頁），並經
      證人即正名香舖負責人鄭玟青於本院到庭證述屬實（見本院卷第四十七頁），
      是被上訴人主張其每月工資應以一萬元計算，應為可採。又被上訴人主張其受
      傷後至今已九個月未能工作，而請求九萬元之損害賠償等情，經查：依信生醫
      院上開函覆所示：被上訴人自八十九年九月九日受傷後，因左側橈骨骨折開放
      性骨折復位手術且以鋼釘固定骨折處，住院至八十九年九月十三日，門診繼續
      追蹤治療至八十九年十一月七日等詞（見原審卷第五五頁），核與被上訴人主
      張：手受傷部分鋼釘在八十九年十一月間取出等語相符，因此，被上訴人住院
      治療五日而無法工作，堪認屬於喪失勞動能力，是被上訴人於住院期間得請求
      之金額為一千六百六十七元（10000÷30×5=1667）；又八十九年九月十四日
      至八十九年十一月七日追治療期間共五十三日，參酌勞工保險條第五十三條
      所附勞工保險殘廢給付標準表所載，本件被上訴人左手橈骨骨折情形應屬第九
      十項「一上肢三大關節中，一大關節遺存顯著運動障害者」，其殘廢等級為十
      一級；又上開附表所列殘廢等級共有十五級，其中第一、二、三級依其所列身
      體障害之狀態應認為百分之百喪失勞動能力，其餘第四至十五級平均計算，各
      等級所減少之勞動能力應按百分之七點六九之比率依序遞減。本件被上訴人殘
      廢等級為第十一級，應認其勞力能力減少百分之三十八點四五，是被上訴人於
      上開追治療期間得請求之勞動能力損失金額為六千七百九十三元（元以下四
      捨五入（10000÷30×53×38.45％=6793）。被上訴人請求賠償之勞動能力損
      失數額，於八千四百六十元之範圍內，洵屬有據。
（四）非財產上損害（即精神慰撫金）部分：民法第一百九十五條第一項規定：「不
      法侵害他人之身體或健康‧‧‧者，被害人雖非財產上之損害，亦得請求賠償
      相當之金額」。本件被上訴人因遭上訴人以腳踹踢，致受上開傷情，而住院手
      術，且住院五天，前後治療期間達二個月，造成生活上不便，精神上必感受痛
      苦，自得請求非財產上損害。被上訴人與上訴人丁○○為姊弟關係，被上訴人
      上訴人丁○○之學歷為國小畢業，職業為經營五金行，每日收入約三百元；上
      訴人丙○○之學歷為國中啟智班畢業，職業為打零工，收入不固定，每日收入
      數百元；上訴人甲○○○之學歷為國小畢業，職業為打零工，收入不固定，每
      日收入四至五百元；上訴人丁○○有坐落彰化市○○段大竹小段二二八之一四
      地號土地一筆及其地上建物即門牌號碼彰化市○○路○段六十六號兩層樓房一
      棟，設定四百八十萬元之本金最高限額抵押貸款，另有山坡地一筆為三兄弟共
      有；上訴人甲○○○有坐落同市○路○段五十八巷十一號兩層樓房一棟，該屋
      已設定本金最高限額抵押一百八十萬元貸款等情，業據上訴人陳明，並有土地
      登記簿謄本、建物登記簿謄本附卷可據（原審卷第二０三至二０八頁），被上
      訴人之學歷為國校畢業，受僱於正名香舖，擔任加工包裝工作，每日工資為五
      百元，本院斟酌兩造之身分、地位、經濟能力、教育程度以及被上訴人所受痛
      苦之程度等一切情狀，認被上訴人請求非財產上損害賠償，以十五萬元為適當
      ，逾此部分請求，並非有據。
（五）綜右所述，被上訴人得請求賠償之金額合計為十七萬四千一百三十三元。
五、綜上所述，被上訴人本於侵權行為損害賠償法律關係，請求上訴人賠償之數額，
    在十七萬四千一百三十三元及自民國九十年七月十九日日起至清償日止，按週年
    利率百分之五計算之利息範圍內，洵屬有據，原審判命上訴人應連帶給付被上訴
    人十七萬四千一百三十三元及法定遲延利息，並依兩造之聲請，分別為「准」、
    「免」假執行之宣告，核無不合，上訴意旨，猶執前詞，就原判決關於此部分，
    指摘原判決失當，求予廢棄，非有理由，應予駁回。
六、本件事證已臻明確，上訴人於原審請求向稅捐機關調取被上訴人八十九年度之綜
    合所得稅申報資料，其目的無非查明被上訴人是否有受其女兒僱用領取薪資之事
    實。惟被上訴人於受傷前確有受其女兒僱用幫忙擔任包裝工作，每日工資五百元
    等情，已詳如上述，自無再予函查必要，又上訴人請求履勘現場，亦無必要，均
    併予鈙明。
七、據上論結：本件上訴為無理由，依民事訴訟法第四百四十九條第一項、第八十五
    條第二項，判決如主文。
中　　　華　　　民　　　國　　九十一　　年　　　十　　　月　　　八　　　日
~B1民事第五庭審判長法　官　陳滿賢
~B2　　　　　　　　法　官　朱　樑
~B3　　　　　　　　法　官　邱森樟
右為正本係照原本作成。
不得上訴。
~B　　　　　　　  書記官　粘銘環
中　　　華　　　民　　　國　　九十一　　年　　　十　　　月　　 十四　　 日
　　　　　　　　　　　　　　　　　　　　　　　　　　　　　　　　　　　　Ｂ
